【裁判字號】    94,交易,273
【裁判日期】    950217
【裁判案由】    公共危險等
【裁判全文】
臺灣高雄地方法院刑事判決             94年度交易字第273號
公  訴  人  臺灣高雄地方法院檢察署檢察官
被      告  丁○○
上列被告因公共危險等案件，經檢察官聲請以簡易判決處刑（94
年度調偵字第99號），經本院認不宜以簡式判決處刑，改依通常
程序審理，嗣本院訊問被告後，因被告就其被訴犯罪事實為有罪
之陳述，經詢問被告及檢察官之意見後，合議庭裁定依簡式審判
程序審理，並判決如下：
    主  文
丁○○服用酒類，不能安全駕駛動力交通工具而駕駛，處有期徒
刑月，如易科罰金，以佰元折算壹日。
被訴過失傷害部分公訴不受理。
    事  實
一、丁○○於民國93年10月31日19時許，在高雄縣林園鄉友人住
    處，飲用藥酒1 、2 杯，致其吐氣所含酒精濃度達每公升0.
    44毫克後，明知已達不能安全駕駛動力交通工具之程度，竟
    仍於翌日（即93年11月1 日）1 時40分許，駕駛車牌號碼Ｈ
    Ｏ－6276號自用小客車，沿高雄縣大寮鄉○○路西向東直行
    ，途經大寮鄉○○路與琉球路路口時，適有乙○○駕駛後搭
    載丙○○騎乘車牌號碼ＷＳＶ－139 號輕型機車沿農場路東
    向西方向亦行駛至該路口時，丁○○因酒後控制能力不佳，
    且疏未注意在未劃設行車分向線之郊區道路，時速不得超過
    40 公 里，又應注意車前狀況，並隨時採取必要之安全措施
    ，且依當時情況為夜間有照明，路面乾燥、無缺陷，道路無
    障礙物，視距良好，並無不能注意之情事，竟疏未注意，以
    時速近50公里之速度超速行駛，致該自小客車左前車頭擦撞
    乙○○所騎乘之上開機車，造成乙○○、丙○○人車倒地，
    乙○○因此受有左股骨粗隆下骨折，丙○○受有右脛骨、腓
    骨、股骨開放性骨折與左脛骨骨折之傷害，經警方據報前往
    現場處理，測得丁○○之呼氣酒精濃度含量達每公升0.44毫
    克而當場查獲。
二、案經乙○○、丙○○訴由高雄縣政府警察局林園分局報請臺
    灣高雄地方法院檢察署檢察官聲請以簡易判決處刑。
    理  由
壹、有罪部分：
一、本件被告丁○○係涉犯刑法第185 條之3 不能安全駕駛交通
    工具罪，其法定刑為死刑、無期徒刑、最輕本刑為3 年以上
    有期徒刑以外之罪，被告就被訴事實為有罪之陳述，經告知
    簡式審判程序之要旨並聽取其與公訴人之意見，而同意適用
    簡式審判程序後，本院亦認無不得或不宜改依簡式審判程序
    進行之處，爰依刑事訴訟法第273 條之1 第1 項、第284 條
    之1 規定，本院合議庭裁定本件進行簡式審判程序，合先敘
    明。
二、訊據被告丁○○對其於上揭時、地飲酒後已達不能安全駕駛
    之程度，仍駕駛前開自小客車而肇事，致告訴人乙○○、丙○○受有上開傷害之事實，業已坦承不諱，核與告訴人乙○○、丙○○所指訴之情節相符，且有酒精濃度測試單、交通
    事故談話紀錄表、道路交通事故現場圖、刑法第185 條之3
    案件測試觀察紀錄表、舉發違反道路交通管理事件通知單各
    1 紙及診斷證明書2 紙、現場相片12幀在卷足憑，本件事證
    明確，被告犯行堪以認定。
三、核被告所為，係犯刑法第185 條之3 之服用酒類，不能安全
    駕駛動力交通工具而駕駛罪。爰審酌亦曾於88年間因酒醉駕
    車之公共危險案件，經臺灣臺中地方法院以88年度交易字第
    68 9號課處拘役40日確定，此有臺灣高等法院被告前案紀錄
    表1 份附卷可按，被告竟再次因本件酒後駕車而肇事，罔顧
    用路人之安全，自應受相當之非難，惟念其本次酒精濃度係
    每公升0.44毫克，超過標準值不多，且犯後坦承犯行，並終
    能與告訴人乙○○、丙○○達成和解，亦經告訴人乙○○到
    院供述無訛，且有卷附與丙○○達成之和解書1 紙足資佐憑
    等一切情狀，量處如主文所示之刑，並諭知易科罰金之折算
    標準。
貳、公訴不受理部分：
一、公訴意旨另謂：被告於93年10月31日19時許，在高雄縣林園
    鄉友人住處，飲用藥酒1 、2 杯，致其吐氣所含酒精濃度達
    每公升0.44毫克後，明知已達不能安全駕駛動力交通工具之
    程度，竟仍於翌日（即93年11月1 日）1 時40分許，駕駛車
    牌號碼ＨＯ－6276號自用小客車，沿高雄縣大寮鄉○○路西
    向東直行，途經大寮鄉○○路與琉球路路口時，適有乙○○
    駕駛後搭載丙○○騎乘車牌號碼ＷＳＶ－139 號輕型機車沿
    農場路東向西方向亦行駛至該路口時，被告因酒後控制能力
    不佳，且疏未注意在未劃設行車分向線之郊區道路，時速不
    得超過40公里，又應注意車前狀況，並隨時採取必要之安全
    措施，且依當時情況為夜間有照明，路面乾燥、無缺陷，道
    路無障礙物，視距良好，並無不能注意之情事，竟疏未注意
    ，以時速近50公里之速度超速行駛，致該自小客車左前車頭
    擦撞乙○○所騎乘之上開機車，造成乙○○因此受有左股骨
    粗隆下骨折，丙○○受有右脛骨、腓骨、股骨開放性骨折與
    左脛骨骨折之傷害，因認被告另涉有過失傷害罪嫌。
二、按告訴乃論之罪，告訴人於第一審辯論終結前，得撤回其告
    訴；又告訴經撤回者，法院應諭知不受理之判決，刑事訴訟
    法第238 條第1 項、第303 條第3 款定有明文。
三、本件被告因過失傷害案件，經檢察官聲請以簡易判決處刑，
    認被告係犯刑法第284 條第1 項前段之過失傷害罪，依同法
    第287 條前段之規定須告訴乃論。茲據告訴人丙○○於94年
    6 月1 日具狀撤回告訴，而告訴人乙○○亦於本院95年2 月
    10日當庭撤回其告訴，此有撤回告訴狀及審理期日筆錄在卷
    可憑，揆諸前開說明，自應為不受理判決之諭知。
據上論斷，應依刑事訴訟法第452 條、第273 條之1 第1 項、第
299 條第1 項前段、第303 條第3 款，刑法第185 條之3 、第41
條第1 項前段，罰金罰鍰提高標準條例第2 條，判決如主文。
本案經檢察官甲○○到庭執行職務。
中    華    民    國    95    年    2     月    17    日
                  交通法庭審判長  法  官 唐照明
                                  法  官 呂憲雄
                                  法  官 陳筱蓉
以上正本證明與原本無異。
如不服本判決，應於收受送達後10日內向本院提出上訴書狀。
中    華    民    國    95    年    2     月    17    日
                                  書記官 梁瑜玲


司法院資訊處製作；財團法人民間司法改革基金會備份。
